# Regionen

Zuordnung: Welche PLZ gehören zu welchen Revieren / Regionen nach KVBG
- §2 Regionen (Rheinisches Revier etc)
- §11, 12 Regionen (Steinkohlekraftwerke, Altenburger Land etc)

Liste: https://www.vdivde-it.de/sites/default/files/document/Hinweisblatt-F%C3%B6rdergebiete_0.pdf

## Importe

```{r}
library(tidyverse)
```

```{r}
df_plz <- read_csv("../data/raw/zuordnung_plz_ort.csv")
```

## Fördergebiete

```{r}
foerdergebiete <- tribble(
  ~Bundesland,              ~Landkreis,                    ~Paragraph,  
  "Brandenburg",             "Landkreis Elbe-Elster",                "§2",    
  "Brandenburg",             "Landkreis Oberspreewald-Lausitz",      "§2",
  "Brandenburg",             "Landkreis Dahme-Spreewald",            "§2",
  "Brandenburg",             "Landkreis Spree-Neiße",                "§2",
  "Brandenburg",             "kreisfreie Stadt Cottbus - Chóśebuz",  "§2",
  "Sachsen",                  "Landkreis Bautzen",                    "§2",
  "Sachsen",                  "Landkreis Görlitz",                    "§2",
  "Sachsen",                  "Landkreis Leipzig",                    "§2",
  "Sachsen",                  "Stadt Leipzig",                        "§2",
  "Sachsen",                  "Landkreis Nordsachsen",                "§2",
  "Nordrhein-Westfalen",      "Rhein-Kreis Neuss",                    "§2",
  "Nordrhein-Westfalen",      "Kreis Düren",                          "§2",
  "Nordrhein-Westfalen",      "Rhein-Erft-Kreis",                     "§2",
  "Nordrhein-Westfalen",      "Städteregion Aachen",                  "§2",
  "Nordrhein-Westfalen",      "Kreis Heinsberg",                      "§2",
  "Nordrhein-Westfalen",      "Kreis Euskirchen",                     "§2",
  "Nordrhein-Westfalen",      "Stadt Mönchengladbach",                "§2",
  "Sachsen-Anhalt",           "Burgenlandkreis",                      "§2",
  "Sachsen-Anhalt",           "Saalekreis",                           "§2",
  "Sachsen-Anhalt",           "kreisfreie Stadt Halle (Saale)",       "§2",
  "Sachsen-Anhalt",           "Landkreis Mansfeld-Südharz",           "§2",
  "Sachsen-Anhalt",           "Landkreis Anhalt-Bitterfeld",          "§2",
  "Thüringen",                "Landkreis Altenburger Land",           "§11/12",
  "Niedersachsen",            "Landkreis Helmstedt",                  "§11/12",
  "Niedersachsen",            "Stadt Wilhelmshaven",                  "§11/12",
  "Nordrhein-Westfalen",      "Kreis Unna",                           "§11/12",
  "Nordrhein-Westfalen",      "Stadt Hamm",                           "§11/12",
  "Nordrhein-Westfalen",      "Stadt Herne",                          "§11/12",
  "Nordrhein-Westfalen",      "Stadt Duisburg",                       "§11/12",
  "Nordrhein-Westfalen",      "Stadt Gelsenkirchen",                  "§11/12",
  "Mecklenburg-Vorpommern",   "Landkreis Rostock",                    "§11/12",
  "Mecklenburg-Vorpommern",   "Stadt Rostock",                        "§11/12",
  "Saarland",                 "Landkreis Saarlouis",                  "§11/12",
  "Saarland",                 "Regionalverband Saarbrücken",          "§11/12"
)
```

```{r}
foerdergebiete <- foerdergebiete %>%
  mutate(Revier = case_when(
    # --- §2 Braunkohle: Lausitzer Revier ---
    Landkreis %in% c("Landkreis Elbe-Elster", "Landkreis Oberspreewald-Lausitz",
                      "Landkreis Dahme-Spreewald", "Landkreis Spree-Neiße",
                      "kreisfreie Stadt Cottbus - Chóśebuz",
                      "Landkreis Bautzen", "Landkreis Görlitz") ~ "Lausitzer Braunkohlerevier",

    # --- §2 Braunkohle: Mitteldeutsches Revier ---
    Landkreis %in% c("Landkreis Leipzig", "Stadt Leipzig", "Landkreis Nordsachsen",
                      "Burgenlandkreis", "Saalekreis", "kreisfreie Stadt Halle (Saale)",
                      "Landkreis Mansfeld-Südharz", "Landkreis Anhalt-Bitterfeld") ~ "Mitteldeutsches Braunkohlerevier",

    # --- §2 Braunkohle: Rheinisches Revier ---
    Landkreis %in% c("Rhein-Kreis Neuss", "Kreis Düren", "Rhein-Erft-Kreis",
                      "Städteregion Aachen", "Kreis Heinsberg", "Kreis Euskirchen",
                      "Stadt Mönchengladbach") ~ "Rheinisches Braunkohlerevier",
    # --- §11 / 12: Steinkohle (alle)
    Landkreis %in% c("Landkreis Altenburger Land", "Landkreis Helmstedt",
                      "Stadt Wilhelmshaven", "Kreis Unna", "Stadt Hamm",
                      "Stadt Herne", "Stadt Duisburg", "Stadt Gelsenkirchen",
                      "Landkreis Rostock", "Stadt Rostock", "Landkreis Saarlouis",
                      "Regionalverband Saarbrücken") ~ "Steinkohlenbergbaugebiete"
  ))  
```


Jetzt wird gefiltert
```{r}
df_landkreise <- df_plz %>%
  filter(!is.na(landkreis)) %>%
  filter(landkreis %in% foerdergebiete$Landkreis)
```

Städte wurden nicht gefunden, weil sie keinen zugeordneten Landkreis haben. 
```{r}
foerdergebiete <- foerdergebiete %>%
  mutate(Landkreis = str_remove(Landkreis, "^(kreisfreie Stadt|Stadt)\\s+")) # in der PL lkiste ohne diese

df_staedte <- df_plz %>%
  filter(is.na(landkreis)) %>%
  filter(ort %in% foerdergebiete$Landkreis) %>%
  mutate(landkreis = ort)
```

Beides zusammenfügen
```{r}
df_filtered <- bind_rows(df_landkreise, df_staedte)
```

Kurzer Check ob zu allen Orten was gefunden wurde
```{r}
check <- foerdergebiete %>%
  mutate(gefunden = Landkreis %in% df_filtered$landkreis)

check %>% filter(!gefunden)
```
Sieht gut aus, also speichern

```{r}
df_filtered <- df_filtered %>%
  select(ort, landkreis, plz) %>%
  left_join(foerdergebiete, by = c("landkreis" = "Landkreis")) %>%
  select("plz", "Paragraph", "Revier")
```


```{r}
write_csv(df_filtered, "../data/processed/02_foerdergebiete.csv")
```

