# Aggregieren

## Importe

```{r}
library(tidyverse)
```

```{r message=F}
path <- "../data/intermediate/04_"
df_combustion <- read_csv(paste0(path, "combustion", ".csv"))
df_storage <- read_csv(paste0(path, "storage", ".csv"))
df_hydro <- read_csv(paste0(path, "hydro", ".csv"))
df_solar <- read_csv(paste0(path, "solar", ".csv"))
df_biomass <- read_csv(paste0(path, "biomass", ".csv"))
df_wind <- read_csv(paste0(path, "wind", ".csv"))
df_nuclear <- read_csv(paste0(path, "nuclear", ".csv"))
```


Jetzt wird aggregiert: 
- Identifizierung eines KW über die Kraftwerksnummer
- Summieren der Bruttoleistungen

```{r}
lookup_KW <- c(
  "nr_betreiber", "nr_KW", "name_KW", #identifikatoren
  "verknuepfte_einheiten", "anzahl_einheiten", # aggregat spalten
  "energie_type", "leistung_brutto", "energietraeger", # energie
  "stillgelegt", "jahr_inbetriebnahme", "jahr_stillgelegt", # datum
  "plz", "landkreis", "ort", "strasse", "hausnummer", "bundesland", #geodaten
  "stillegung_type" # nach KVBG, EnWG oder ähnliches
)
```

## Verbrennung

Es gibt leider sehr viel KW, die keine Nummer haben und trotzdem derzeit noch feuern...
Aber das müssen wir später wieder mithilfe der KWL herausfinden
```{r}
df_combustion %>%
    filter(is.na(nr_KW))
```


```{r}
KW_combustion_1 <- df_combustion %>%
  filter(!is.na(nr_KW)) %>%
  group_by(nr_KW) %>% 
  summarise( 
    # in allen variablen, die erste nicht-NA Wert nehmen, den es gibt
    
    anzahl_einheiten = n(), # Counter für die Anzahl Blöcke
    verknuepfte_einheiten = paste(nr_MASTR, collapse=", "), # Liste der Blöcke
    leistung_brutto = sum(leistung_brutto), # Summe der Leistung aller Blöcke
    stillgelegt = sum(stillgelegt) / anzahl_einheiten,
    jahr_inbetriebnahme = min(jahr_inbetriebnahme),
    jahr_stillgelegt = max(jahr_stillgelegt),
    
    across(!c(leistung_brutto, verknuepfte_einheiten, anzahl_einheiten, stillgelegt, jahr_inbetriebnahme),~first(na.omit(.x))),
    ) %>%
  # nur KW mit mehr als einem Block
  ungroup() 
```

Jetzt noch einmal mit den Nummern

```{r}
KW_combustion_2 <- df_combustion %>%
  filter(is.na(nr_KW)) %>%
  group_by(name_KW, plz) %>%
  summarise( 
    # in allen variablen, die erste nicht-NA Wert nehmen, den es gibt
    
    anzahl_einheiten = n(), # Counter für die Anzahl Blöcke
    verknuepfte_einheiten = paste(nr_MASTR, collapse=", "), # Liste der Blöcke
    leistung_brutto = sum(leistung_brutto), # Summe der Leistung aller Blöcke
    stillgelegt = sum(stillgelegt) / anzahl_einheiten,
    jahr_inbetriebnahme = min(jahr_inbetriebnahme),
    
    across(!c(leistung_brutto, verknuepfte_einheiten, anzahl_einheiten, stillgelegt, jahr_inbetriebnahme),~first(na.omit(.x))),
    ) %>%
  # nur KW mit mehr als einem Block
  ungroup() 
```

```{r}
KW_combustion <- rbind(KW_combustion_2, KW_combustion_1) %>%
  group_by(name_KW, plz) %>%
  summarise( 
    # in allen variablen, die erste nicht-NA Wert nehmen, den es gibt
    
    anzahl_einheiten = sum(anzahl_einheiten), # Counter für die Anzahl Blöcke
    verknuepfte_einheiten = paste(verknuepfte_einheiten, collapse=", "), # Liste der Blöcke
    leistung_brutto = sum(leistung_brutto), # Summe der Leistung aller Blöcke
    stillgelegt = sum(stillgelegt) ,
    jahr_inbetriebnahme = min(jahr_inbetriebnahme),
    
    across(!c(leistung_brutto, verknuepfte_einheiten, anzahl_einheiten, stillgelegt, jahr_inbetriebnahme),~first(na.omit(.x))),
    ) %>%
  ungroup() %>%
  filter(
    anzahl_einheiten > 0,
    leistung_brutto > 9999
     )  %>%
  # # # manche haben kein KW-Name, dann den Namen eines Blocks näherungsweise nehmen
  mutate(name_KW = if_else(is.na(name_KW), paste(name, "[BLOCK]" ), name_KW)) %>%
  select(all_of(lookup_KW))
```

```{r}
KW_combustion %>%
  summarise(sum=sum(leistung_brutto))
```


## Wind

NUr ältere Windparks haben keine Betreibernummer mehr
```{r}
df_wind %>%
  filter(is.na(nr_betreiber), stillgelegt == F)
```


Einzelne schwarze Schafe:
```{r}
df_wind <- df_wind %>% mutate(
  name_KW = if_else(
    name_KW ==  "\"ENOVA Windpark Boldecker Land  Betriebs GmbH ＆ Co. KG\"",
    "ENOVA Windpark Boldecker Land Betriebs GmbH ＆ Co. KG",
    name_KW
  )) 
```

Die Spalte "verknuepfte_einheiten" fasst bei Windparks nicht alle zusammen, also gehen wir über die Namen.

```{r}
KW_wind <- df_wind %>%
  filter(
    !is.na(name_KW), # WEA ohne dazugehörigen Windpark = rausfiltern
    stillgelegt == F
    ) %>% 
  group_by(name_KW) %>%
  summarise(
    anzahl_einheiten = n(), # Counter für die Anzahl Blöcke
    leistung_brutto = sum(leistung_brutto), # Summe der Leistung aller Blöcke
    verknuepfte_einheiten = paste(nr_MASTR, collapse = ", "),
    stillgelegt = sum(stillgelegt) / anzahl_einheiten,
    jahr_inbetriebnahme = min(jahr_inbetriebnahme),
    stillegung_type = NA,
    
    across(!c(leistung_brutto, verknuepfte_einheiten, anzahl_einheiten, stillgelegt, jahr_inbetriebnahme),~first(na.omit(.x))),
    
  ) %>%
  filter(leistung_brutto > 9999) %>%
  arrange(desc(leistung_brutto)) %>%
  select(any_of(lookup_KW))
```

## Solar

Solarkraftwerke sind bereits zusammengefasst, also gibt es dort keine Aggregation

Es gibt einen Solarpark ohne Betreibernummer, den filtern wir raus.
```{r}
df_solar %>% filter(is.na(nr_betreiber))
```

```{r}
df_solar <- df_solar %>% 
  mutate(
    nr_betreiber = if_else(is.na(nr_betreiber), "ABR958515820081", nr_betreiber)
  )
```


```{r}
KW_solar <- df_solar %>%
  mutate(
    name_KW = name,
    verknuepfte_einheiten = NA,
    stillegung_type = NA,
  ) %>%
  select(all_of(lookup_KW)) %>%
  filter(!is.na(nr_betreiber))
```




## Hydro

Wasseranlagen aggregieren sich am einfachsen über die verknuepften Einheiten:

```{r}
KW_hydro <- df_hydro %>%
  group_by(verknuepfte_einheiten) %>%
  reframe(
    leistung_brutto = sum(leistung_brutto),
    anzahl_einheiten = n(),
    # verknuepfte_einheiten = list(nr_MASTR),
    stillgelegt = sum(stillgelegt) / anzahl_einheiten,
    jahr_inbetriebnahme = min(jahr_inbetriebnahme),
    name = hutils::longest_prefix(name),
    stillegung_type = NA,
    
    across(!c(leistung_brutto,  anzahl_einheiten, stillgelegt, jahr_inbetriebnahme, name),~first(na.omit(.x))),
  )  %>%
  filter(leistung_brutto > 9999) %>%
  mutate(
    # manche KW haben keine Namen, also ein zusammenschnitt aus den namen der einzelnen Turbinen
    name_KW = if_else(is.na(name_KW), name, name_KW),
  ) %>%
  arrange(desc(leistung_brutto)) %>%
  select(all_of(lookup_KW)) 
```

## Storage

Die verschiedenen Speichereinheiten, aggregieren wir hier mithilfe der Koordinaten. Diese sind bspw. bei Punpspeicherkraftwerken immer gleich 

```{r}
KW_storage = df_storage %>%
  mutate(
    laenge_rounded = round(laenge, 3),   # 3 Nachkommastellen
    breite_rounded = round(breite, 3)
  ) %>%
  group_by(laenge_rounded, breite_rounded) %>%
  summarise(
    leistung_brutto = sum(leistung_brutto, na.rm = TRUE),
    name_KW = hutils::longest_prefix(name),
    anzahl_einheiten = n(),
    stillgelegt = sum(stillgelegt) / anzahl_einheiten,
    jahr_inbetriebnahme = min(jahr_inbetriebnahme),
    verknuepfte_einheiten = paste(nr_MASTR, collapse = ", "),
    stillegung_type = NA,
    
    across(!c(leistung_brutto,  anzahl_einheiten, stillgelegt, jahr_inbetriebnahme,name_KW),~first(na.omit(.x))),
  ) %>%
  ungroup() %>%
  filter(leistung_brutto > 9999) %>%
  select(all_of(lookup_KW))
```


## Biomass

```{r}
df_biomass %>% filter(is.na(name_KW), leistung_brutto > 1000)
```
```{r}
KW_biomass <- df_biomass %>%
  group_by(name_KW) %>%
  summarise(
    leistung_brutto = sum(leistung_brutto),
    anzahl_einheiten = n(),
    stillgelegt = sum(stillgelegt) / anzahl_einheiten,
    jahr_inbetriebnahme = min(jahr_inbetriebnahme),
    verknuepfte_einheiten = paste(nr_MASTR, collapse= ", "),
    stillegung_type = NA,
    
    across(!c(leistung_brutto,  anzahl_einheiten, stillgelegt, jahr_inbetriebnahme),~first(na.omit(.x))),
  ) %>%
  filter(leistung_brutto> 9999) %>%
  select(all_of(lookup_KW))
```

Einzelne fehlende Betreiber, aber sind alle schon stillgelegt (und außerdem nicht relevant für jegliche KVBG Versorger... ) -> so lassen
```{r}
KW_biomass %>% filter(is.na(nr_betreiber))
```

## Nuklear

```{r}
KW_nuclear <- df_nuclear %>% 
  mutate(
    anzahl_einheiten = 1,
    verknuepfte_einheiten = nr_MASTR,
    stillegung_type = NA,
  ) %>%
  select(all_of(lookup_KW))
```



# Speichern

```{r}
df <- rbind(
  KW_combustion,
  KW_hydro,
  KW_solar,
  KW_wind,
  KW_hydro,
  KW_storage,
  KW_biomass,
  KW_nuclear
)
```

```{r}
write.csv(df, "../data/intermediate/05_KW_aggregate.csv", row.names = FALSE)
```



