# Aufbau Liste

Kombinieren der verschiedenen Informationen

## Importe

```{r}
library(tidyverse)
```

```{r message=F}
path = "../data/processed"
df_PLZ <- read_csv(paste0(path, "/02_foerdergebiete.csv"))
df_KW <- read_csv(paste0(path, "/05_KW_aggregate.csv"))
df_KWL <- read_csv(paste0(path, "/01_KWL_clean.csv"))
df_SEE <- read_csv(paste0(path, "/04_combined.csv"))  
```


## KVBG 

KWL filtern nach den Regionen
```{r}
df_KW <- df_KW %>% 
  left_join(df_PLZ, by = "plz", multiple="first") %>%
  mutate(KVBG_gebiet = if_else(
    is.na(Paragraph), F, T
  ), .before=Paragraph )
```

## MASTR Translator

In der Original-KWL habbe ich bereits viele fehlende Betreiber eingetragen. Diese Daten kombinieren wir jetzt mit den Betreibernummern aus dem MASTR. 
```{r}
df_betreiber <- df_KWL %>%
  select(nr_MASTR, betreiber) %>%
  inner_join(
    df_SEE %>% select(nr_MASTR, nr_betreiber),
    by= "nr_MASTR"
  ) %>%
  select(-nr_MASTR) %>%
  filter(!is.na(nr_betreiber), !is.na(betreiber)) %>%
  distinct()

vec_betreiber <- setNames(df_betreiber$nr_betreiber, df_betreiber$betreiber)
```

Herauskommt eine Liste an Betreibernamen und ihrer Nummer. Jetzt verknüpfen wir die alte KWL mit unserem Datensatz und sorgen dann automatisch dafür, dass die fehlenden eine Betreibernummer erhalten.

```{r}
df_KW <- df_KW %>%
  left_join(df_KWL %>% select(nr_MASTR, betreiber), by=c(verknuepfte_einheiten = "nr_MASTR")) %>%
  mutate(
    nr_betreiber = if_else(
      is.na(nr_betreiber) & !is.na(betreiber),
      vec_betreiber[betreiber],
      nr_betreiber
    )
  ) 
```

```{r}
df_KW %>%
  filter(is.na(nr_betreiber)) %>%
  arrange(desc(leistung_brutto)) %>%
  select(c(name_KW, verknuepfte_einheiten, ort))
```

Einige fehlen noch, diese jetzt händisch nachtragen
```{r}
vec_betreiber_2 <- c(
  "SEE907162822238, SEE977258693776" = "ABR914764874992", # Wilhelmshaven = Uniper
  "SEE972471937317" = "ABR989720041336", # Moorburg Block A = Vattenfall
  "SEE999848168525" = "ABR989720041336", # Moorburg Block B = Vattenfall
  "SEE904194792843" = "ABR967895852209", # Kraftwerk Mehrum = LEAG / EPH
  "SEE992750539261, SEE999431209765" = "ABR999859507658", # Frimmersdorf = RWE Power
  "SEE904968236689" = "ABR951728908805", # Kraftwerk Farge von ONYX,
  "SEE959000487536, SEE917432813484" = "ABR907617485391", # HKW West = SW Karlsruhe
  "SEE987407788451, SEE972461974179" = "ABR940486198085", # Wilmersdorf = Mark-E AG
  "SEE987407788451" = "ABR940486198085", # HWK Hagen Kabel 4 = Mark E
  "SEE938923083674, SEE923577153439, SEE991559435767, SEE993836152862, SEE953373967701, SEE901120268069, SEE952266131625" = "ABR908946607690", # Kraftwerk Marl I = Evonik
  "SEE984037976906, SEE934361309352, SEE918056935682" = "ABR908946607690", # Kraftwerk Marl III = Evonik
  "SEE923082939436, SEE933960350956" = "ABR948749059999", # HKW Chemnitz Nord = eins energie
  "SEE933174373390, SEE994506958166" = "ABR988666610835", # PSW Hohenwarte = Vattenfall Wasserkraft
  "SEE963177319026, SEE950005518836" = "ABR926412045777", # Kombiblock der SW Pforzheim 
  "SEE972367491114, SEE973768834586" = "ABR988666610835", # PSW Niederwertha = Vattenfall Wasser
  "SEE957709110953" = NA, # Ausland
  "SEE980378557088" = NA, # vertraulich im Online MASTR
  "SEE924647197780, SEE994761683902" = "ABR907042335667", # Dortmund HKW = RWE Generation
  "SEE992041330157, SEE992950044022, SEE946001068260, SEE983724570465" = "ABR955348431156",  # BHKW Nürnberg = N-ergie
  "SEE943101874623, SEE963023008050, SEE969748285110" = "ABR915465753951", # HKW Bohrhüge = Stadtwerke Suhl
  "SEE997988564504" = "ABR991299138126", # Gasturbine von Michelin
  "SEE910102553963" = "ABR996014057713", # Gaskraftwerk der Rain Carbon Germany in Castrop Rauxel
  "SEE939643255969, SEE947637179443" = NA, # irgendwas in Salzwedel
  "SEE912104836396, SEE979428644236, SEE982775144076" = "ABR948836388698", # HKW Salinenstraße = SW Schwäbisch Hall
  "SEE939597247393, SEE921888721163, SEE903508467828, SEE932929596862, SEE951279779923" = "ABR907152889371", # BHKW Hauffstraße = Fair Energie
  "SEE916437209445" = "ABR928200421176", # Boehringer Ingelheim
  "SEE967478674402, SEE956656118067, SEE945212899878" = "ABR946446968408" # HKW Wilmersdorf = BEW Berlin
)
```

```{r}
df_KW <- df_KW %>%
  mutate(nr_betreiber = if_else(
    is.na(nr_betreiber),
    vec_betreiber_2[verknuepfte_einheiten],
    nr_betreiber
  )) %>%
  select(-betreiber) # leftover from KWL
```

```{r}
df_KW %>%
  filter(is.na(nr_betreiber))
```
3, für die keine weiteren Informationen auffindbar sind.


```{r}
alle_verknuepften_ids <- df_KW$verknuepfte_einheiten %>%
  na.omit() %>%
  strsplit(",\\s*") %>%
  unlist() %>%
  unique()

missing <- df_KWL %>%
  filter(!nr_MASTR %in% alle_verknuepften_ids)

missing_SEE <- df_SEE %>%
  filter(nr_MASTR %in% missing$nr_MASTR)
```

Manche Einheiten sind immer noch nicht drin, aber alle davon sind unter 10MW und haben keine Identifikatoren, die es erlauben weitere KW zu verknüpfen.

## Saving

```{r}
write_csv(df_KW, "../data/processed/06_KW_cleaned.csv")
```

